臺灣高等法院刑事裁定
110年度抗字第1031號
抗  告  人
即  受刑人  郭益成

                    籍設桃園市○○區○○○街000號0○○○○○○○○○)

上列抗告人即受刑人因聲請定其應執行刑案件，不服臺灣桃園地
方法院中華民國110年6月10日裁定（110年度聲字第1946號，聲
請案號：110年度執聲字第1233號），提起抗告，本院裁定如下
：
    主  文
原裁定撤銷。
檢察官之聲請駁回。
    理  由
一、臺灣桃園地方檢察署檢察官聲請意旨略以：抗告人即受刑人
    郭益成因犯竊盜等案件，先後經判決確定如附表，應依刑法
    第53條、第51條第5款定其應執行之刑，爰依刑事訴訟法第4
    77條第1項聲請裁定等語。
二、原裁定意旨略以：受刑人分別於如附表所示之犯罪時間，因
    詐欺等案件，經附表所示之法院判處各該宣告刑，並分別於
    如附表所示時間確定在案，附表編號1判決確定日期為民國1
    09年6月24日，其餘附表所示之犯罪日期均在此之前，此有
    如附表所示之判決及本院被告前案紀錄表各1份在卷可稽，
    經核與併合處罰之要件相符，且審核檢察官所附相關卷證認
    其聲請為正當，再審酌附表編號3至6及11至15所示宣告刑前
    此曾定之應執行刑，受該內部界限所拘束，而定應執行有期
    徒刑4年，並諭知易科罰金之折算標準等語。
三、抗告意旨略以：自廢除連續犯而施行一罪一罰之規定以來，
    對於部分習慣犯、成癮犯如竊盜或毒癮犯，因適用數罪併罰
    致使刑輕罰重等出現不合理現象，動輒被判處2、30年之重
    刑，反觀殺人罪除惡性重大外，往往獲判15年以下不等之刑
    期，實有違公平正義、比例原則及社會情感。有鑑於此，各
    級法院對此類數罪併罰更定執行刑之案件多有仍採「連續犯
    」、「概括犯」之客觀認定作為裁量依據，以免失之不公；
    受刑人因連續犯下多起案件而經法院判處執行有期徒刑4年8
    月，聲請合併執行刑僅獲減8月，固屬咎由自取，然受刑人
    所犯罪行尚屬輕微竟獲如殺人罪之重刑，仍嫌過苛，懇求法
    院從輕寬減，受刑人當懷再世為人之省悟，戰戰兢兢如臨深
    淵如履薄冰、不敢再稍逾律法云云。
四、按依刑法第53條應依刑法第51條第5款至第7款之規定，定其
    應執行之刑者，由該案犯罪事實最後判決之法院之檢察官，
    聲請該法院裁定之，刑事訴訟法第477條第1項定有明文。而
    所謂該案犯罪事實最後判決之法院，係指最後審理事實諭知
    罪刑之法院而言（最高法院93年度台非字第160號判決、最
    高法院102年度台抗字第106號裁定參照），且係以判決時為
    準，不問其判決確定之先後（最高法院104年度台非字第278
    號判決參照）。是數罪併罰之裁定，以該案之犯罪事實最後
    判決法院為管轄法院，倘檢察官所聲請之法院並非犯罪事實
    最後判決之法院，則該法院本無管轄權，即應從程序上駁回
    檢察官之聲請，始為適法（最高法院88年度台非字第32號判
    決、102年度台抗字第465號裁定參照）。
五、經查：受刑人所犯如附表所示之詐欺、竊盜等罪，前經原審
    法院及臺灣新北地方法院分別判處如附表所示之刑，其中附
    表編號3至6及11至15所示案件前此亦經定其應執行刑，有各
    該刑事判決書及本院被告前案紀錄表在卷可稽。經核閱各該
    案件，受刑人所犯上開各罪中，最後審理事實諭知罪刑之法
    院應為附表編號10之臺灣新北地方法院（判決日期為110年1
    月26日），依前揭說明，自應由臺灣新北地方檢察署檢察官
    ，就被告所犯上開各罪，聲請臺灣新北地方法院合併定其應
    執行之刑，方屬適法。惟臺灣桃園法院檢察署檢察官不察，
    誤向原審法院聲請，原審法院就其管轄權之有無亦疏未調查
    ，逕依檢察官之聲請，誤為實體定執行刑之裁定，於法有違
    ；抗告意旨雖未指摘及此，惟此乃本院得依職權調查之事項
    ，原裁定既有上開違誤，自屬無可維持，應由本院將原裁定
    撤銷，並駁回檢察官之聲請。　　
據上論斷，應依刑事訴訟法第413條，裁定如主文。
中　　華　　民　　國　　110 　年　　7 　　月　　13　　日
                  刑事第十六庭  審判長法　官  葉騰瑞
                                      法　官  陳芃宇
                                      法　官  古瑞君
以上正本證明與原本無異。
不得再抗告。
                                      書記官  林君縈
中　　華　　民　　國　　110 　年　　7 　　月　　13　　日
附表：受刑人郭益成定應執行刑案件一覽表
（以下臺灣桃園地方檢察署簡稱「桃園地檢」、臺灣桃園地方法
院簡稱「桃園地院」；臺灣新北地方檢察署簡稱「新北地檢」、
臺灣新北地方法院簡稱「新北地院」）
編號  1  2 3 4 罪名  詐欺  詐欺 詐欺 詐欺 宣告刑  有期徒刑2月  有期徒刑5月 有期徒刑6月 有期徒刑4月15日 犯罪日期  109年3月28日  109年3月22日 109年1月25日凌晨2時許 109年1月25日凌晨2時許 偵查(自訴)機關 年度案號  桃園地檢109年度偵字第11449號  桃園地檢109年度偵字第16823號 桃園地檢109年度偵字第11982、12234號 桃園地檢109年度偵字第11982、12234號 最後 事實審 法院 桃園地院  桃園地院 桃園地院 桃園地院  案號 109年度桃簡字第1238號  109年度桃簡字第1756號 109年度審易字第1544號 109年度審易字第1544號  判決日期 109/05/20  109/11/17 109/11/13 109/11/13 確定 判決 法院 桃園地院  桃園地院 桃園地院 桃園地院  案號 107年度桃簡字第1238號  109年度桃簡字第1756號 109年度審易字第1544號 109年度審易字第1544號  判決確定日期 109/06/24  109/12/23 109/12/16 109/12/16 是否為得易科罰金之案件  是  是 是 是 備註  桃園地檢109年度執字第11022號  桃園地檢110年度執字第1723號 桃園地檢110年度執字第5號 桃園地檢110年度執字第5號      編號3至6經桃園地院109年審易字第1544號定應執行有期徒刑1年4月  
編號  5  6 7 8 罪名  詐欺  竊盜 詐欺 詐欺 宣告刑  有期徒刑4月  有期徒刑5月 有期徒刑4月 有期徒刑4月 犯罪日期  109年1月20日  109年1月20日 109年2月19日 109年4月12日 偵查(自訴)機關 年度案號  桃園地檢109年度偵字第11982、12234號  桃園地檢109年度偵字第11982、12234號 新北地檢109年度偵字第20852號 新北地檢109年度偵字第28774號 最後 事實審 法院 桃園地院  桃園地院 新北地院 新北地院  案號 109年度審易字第1544號  109年度審易字第1544號 109年度簡字第5013號 109年度審易字第2282號  判決日期 109/11/13  109/11/13 109/09/15 109/11/12 確定 判決 法院 桃園地院  桃園地院 新北地院 新北地院  案號 109年度審易字第1544號  109年度審易字第1544號 109年度簡字第5013號 109年度審易字第2282號  判決確定日期 109/12/16  109/12/16 109/10/20 109/12/16 是否為得易科罰金之案件  是  是 是 是 備註  桃園地檢110年度執字第5號  桃園地檢110年度執字第5號 桃園地檢109年度執助字第3815號 桃園地檢109年度執助字第1006號   編號3至6經桃園地院109年審易字第1544號定應執行有期徒刑1年4月     
編號  9  10 11 12 罪名  詐欺  詐欺 竊盜 詐欺 宣告刑  有期徒刑3月  有期徒刑5月 有期徒刑6月 有期徒刑5月 犯罪日期  109年4月9日  109年4月16日 109年2月7日 109年3月10日 偵查(自訴)機關 年度案號  新北地檢109年度偵字第24719號  新北地檢109年度偵字第28208號 桃園地檢109年度偵字第9860、12962、13007、13325、14192號 桃園地檢109年度偵字第9860、12962、13007、13325、14192號 最後 事實審 法院 新北地院  新北地院 桃園地院 桃園地院  案號 109年度簡字第6236號  109年度審易字第2567號 109年度審簡字第775號 109年度審簡字第775號  判決日期 109/11/18  110/01/26 109/12/28 109/12/28 確定 判決 法院 新北地院  新北地院 桃園地院 桃園地院  案號 109年度簡字第6236號  109年度審易字第2567號 109年度審簡字第775號 109年度審簡字第775號  判決確定日期 109/12/25  110/03/10 110/02/10 110/02/10 是否為得易科罰金之案件  是  是 是 是 備註  桃園地檢110年度執助字第445號  桃園地檢110年度執助字第1289號 桃園地檢110年度執字第5980號 桃園地檢110年度執字第5980號      編號11至15經桃園地院109年審簡字第775號定應執行有期徒刑1年5月  


編號  13  14 15 罪名  詐欺  詐欺 竊盜 宣告刑  有期徒刑4月  有期徒刑4月 有期徒刑4月 犯罪日期  109年3月24日  109年3月18日 109年2月13日 偵查(自訴)機關 年度案號  桃園地檢109年度偵字第9860、12962、13007、13325、14192號  桃園地檢109年度偵字第9860、12962、13007、13325、14192號 桃園地檢109年度偵字第9860、12962、13007、13325、14192號 最後 事實審 法院 桃園地院  桃園地院 桃園地院  案號 109年度審簡字第775號  109年度審簡字第775號 109年度審簡字第775號  判決日期 109/12/28  109/12/28 109/12/28 確定 判決 法院 桃園地院  桃園地院 桃園地院  案號 109年度審簡字第775號  109年度審簡字第775號 109年度審簡字第775號  判決確定日期 110/02/10  110/02/10 110/02/10 是否為得易科 罰金之案件  是  是 是 備註  桃園地檢110年度執字第5980號  桃園地檢110年度執字第5980號 桃園地檢110年度執字第5980號   編號11至15經桃園地院109年審簡字第775號定應執行有期徒刑1年5月